

TIECOURA DIARRA

Développeur d'application web et mobile

Développeur de formation à l'Institut Supérieur d'Informatique et de Management (ISIM), je souhaite désormais mettre mes compétences et mon expérience au service de votre compagnie. Ayant conçu quelques applications de différents genres (news, quiz, outils ...)

- **** 70804808
- ✓ tiecouradiarra1999
- Bamako-Mali
- in linkedin

| COMPETENCES Professionnelle

- HTML & CSS
- JavaScript
- CMS
- Angular
- Ionic
- PHP & MYSQL
- Flutter
- Spring-Boot
- Firebase

Personnelles

- Leadership
- Sérieux
- Créativité

LANGUES

Bambara: Bien

• Français: Bien

Anglais : Passable

EXPERIENCES PROFESSIONNELLES

MDT | Developpeur d'application

Janvier 2022 - mars 2022

Developpement d'une application mobile et web (Flutter & Dart)

YOUNGLABS | Developpeur d'application

Avril 2022 - mai 2022

Developpement d'un site e-commerce et e-learning

FORMATIONS

Option : Développement web et mobile/Orange Digital Kalanso(ODK)

Juin 2022 - Février 2023

Développeur Full satck

Option : Développement d'application/Institut Supérieur d'Informatique et de Management (ISIM)

2019 - 2022

Analyste programmeur

Option: Informatique de Gestion/ISP-DIBA

2018 - 2021

Licence 3

Option: Terminale Seco/Lycée-DIBA

2016 - 2017

Baccalauréat